【裁判字號】    96,訴,584
【裁判日期】    970421
【裁判案由】    偽造文書等
【裁判全文】
臺灣板橋地方法院刑事判決               96年度訴字第584號
公  訴  人  臺灣板橋地方法院檢察署檢察官
被      告  乙○○
選任辯護人  吳茂榕律師
            粘舜權律師
上列被告因偽造文書等案件，經檢察官提起公訴（95年度偵字第
8653號），本院判決如下：
    主  文
乙○○無罪。
    理  由
一、公訴意旨略以：被告乙○○與蕭得煌（另併案通緝中）同事
    關係，於民國92年至93年間，均任職於臺北縣三重市○○路
    ○ 段66號3 樓及3 樓之1 「富邦綜合證券股份有限公司三重
    分公司」（以下簡稱「富邦證券三重分公司」），擔任營業
    員，負責股票買賣交割及客戶服務等業務。蕭得煌自92年11
    月間起，因投資股票資金不足，乃商議由被告乙○○出面，
    向張許翠霞借款週轉，先後共借得新臺幣（下同）2,331,54
    0 元，嗣於93年1 月間，張許翠霞要求乙○○在93年1 月下
    旬前清償完畢上開借款，被告乙○○、蕭得煌為籌措該筆借
    款，遂共同基於意圖為自己不法所有及行使偽造私文書之概
    括犯意聯絡，推由蕭得煌利用其擔任富邦證券營業員，接受
    客戶電話下單買賣股票之機會，先利用不知情之刻印店人員
    盜刻客戶丙○○之印章後，於93年1 月16日以推廣「銀行與
    股票合一」業務為名，未經丙○○同意，擅自將丙○○原所
    有之臺北富邦商業銀行正義分行（原名：富邦銀行三重分行
    ）（以下簡稱「富邦銀行正義分行」）之帳戶（帳號：000-
    00-000000-0） ，更換為「一本萬利」之帳戶（帳號：000-
    00-000000-0） ，並偽造丙○○署名暨印文於「一本萬利」
    帳戶之存摺簿首頁上，足生損害於丙○○及富邦銀行對於帳
    戶管理之正確性。再推由蕭得煌填具「股票賣出委託書」，
    盜賣丙○○所有之「台企銀」、「國巨」等公司股票共279,
    000 股，市值3,349,913 元，足生損害於丙○○及富邦證券
    三重分公司對於客戶管理之正確性。同日並以其盜刻之丙○
    ○印章，蓋用於富邦銀行正義分行存款取款憑條存戶簽章欄
    上，使不知情之銀行櫃檯人員陷於錯誤，誤以為係丙○○本
    人取款，而如數撥付34,619元，再轉帳匯入其所使用之不知
    情之蕭茂林於臺北富邦銀行正義分行所開設之帳戶（帳號：
    000-00-000000-0） 。俟93年1 月20日前開盜賣股票股款匯
    入丙○○前開「一本萬利」帳戶後，再推由被告乙○○分別
    偽填富邦銀行正義分行取款憑條2 紙，並經蕭得煌以盜刻之
    丙○○印章分別蓋用於上後，交予不知情之銀行櫃檯人員，
    使櫃檯人員陷於錯誤，誤以為係丙○○本人取款，而如數撥
    付1,331,540 元及1,000,000 元，分別存入蕭得煌所持有使
    用不知情之蕭蔡秀英及黃弼巍於富邦銀行正義分行之帳戶內
    （帳號分別為000-00-000000-0 、000-00-000000-0） 。被
    告乙○○、蕭得煌再自蕭蔡秀英、黃弼巍等人之帳戶提領盜
    賣丙○○股票所得之1,331,540 元及1,000,000 元，再由被
    告乙○○填寫匯款委託書，預計將前開金額匯款予徐阿寶，
    同日經張許翠霞親赴富邦銀行正義分行與被告乙○○、蕭得
    煌碰面，確定匯款委託書所載金額與未結清借款併同利息無
    誤後，由張許翠霞填妥匯款人帳號等資料，隨即匯至徐阿寶
    於板信商銀後埔分行所開設之帳戶（帳號：00000000000000
    ），被告乙○○、蕭得煌因而取得之不法所得總額計2,331,
    540 元。被告乙○○、蕭得煌於當日順利盜領股款後，即推
    由蕭得煌以不詳方式，更換丙○○該「一本萬利」帳戶存摺
    ，使新存摺上無提存紀錄外，結餘金額仍與盜領金額前相同
    ，以掩飾其不法，足生損害於丙○○及富邦銀行正義分行對
    於帳戶管理之正確性。嗣經丙○○發覺股票被盜賣後，報請
    法務部調查局北部地區機動工作組查獲，始悉上情，因認被
    告乙○○涉犯刑法第216 條、第210 條之行使偽造私文書罪
    嫌、同法第339 條第1 項之詐欺取財罪嫌云云。
二、按犯罪事實應依證據認定之，無證據不得認定犯罪事實；又
    不能證明被告犯罪應諭知無罪之判決，刑事訴訟法第154 條
    第2 項、第301 條第1 項分別定有明文。又認定犯罪事實應
    憑積極證據，倘積極證據不足以為不利於被告事實之認定時
    ，即應為有利被告之認定，更不必有何有利之證據，最高法
    院30年上字第816 號著有判例。又所謂「積極證據足以為不
    利被告事實之認定」，依據同院76年臺上字第4986號判例意
    旨，係指據為訴訟上證明之全盤證據資料，在客觀上已達於
    通常一般之人均不致於有所懷疑，而得確信被告確曾犯罪之
    程度；若未達到此一程度，而有合理懷疑之存在時，即無從
    為被告有罪之確信。
三、公訴人認被告乙○○涉有行使偽造私文書、詐欺取財罪嫌，
    無非以上揭事實，有被告乙○○於調查局及偵查中之供述，
    且有被害人丙○○於調查局北機組之指述、證人張許翠霞、
    徐阿寶、蕭蔡秀英、黃弼巍之證詞，並有黃弼巍開戶及印鑑
    資料影本、調查局北機組蕭得煌盜賣客戶明細表、蕭得煌盜
    賣股票資金流向表、本案相關資金流向明細資料、蕭得煌、
    乙○○自丙○○帳戶盜領0000000 元交易流程圖、蕭得煌填
    具不實之「股票賣出委託書」影本、蕭得煌盜賣丙○○股票
    之富邦證券三重分公司股票交割憑單、蕭得煌、乙○○自丙
    ○○帳戶盜領0000000 元之傳票、乙○○與張許翠霞資金往
    來資料影本、丙○○開戶及印鑑資料影本、丙○○等人換摺
    紀錄影本等為其論據。訊之被告乙○○固坦承與蕭得煌均是
    富邦證券三重分行之營業員，並有於前揭時地代蕭得煌填寫
    匯款委託書及蕭得煌有透過伊向張許翠霞借款等事實，惟堅
    決否認有何行使偽造私文書、詐欺取財之犯行，辯稱：伊與
    蕭得煌是同事，常幫蕭得煌填寫取款條或更改帳號名字，因
    依公司規定，營業員不得借他人帳戶進行交易，也不可以代
    客戶保管存摺帳戶、印章，但實際上，營業員都會借他人帳
    戶使用，也會代客戶保管存摺印章，伊不認識丙○○，以為
    丙○○的帳戶是蕭得煌在使用，伊是到調查局約談時，才知
    道有盜賣股票情事，蕭得煌是以其交割憑單透過伊向張許翠
    霞借款，而伊則是將蕭得煌之交割憑單交予同事張舒婷再向
    張許翠霞借款，是伊先向張許翠霞借款，後來蕭得煌才透過
    伊向張許翠霞借款，故有些借款包括伊與蕭得煌分別向張許
    翠霞借的，如果有伊之借款，伊就會先扣除伊之借款後，將
    餘款交給蕭得煌，伊是後來才知道張舒婷是張許翠霞之女，
    張舒婷應該有跟張許翠霞提過蕭得煌，蕭茂林、蕭蔡秀英、
    黃弼巍均是蕭得煌所使用之帳戶，伊積欠張許翠霞之款項均
    已清償完畢等語。經查：
  (一)被告與蕭得煌均係富邦證券三重分公司營業員一節，已據被
    告自承在卷（見95年度偵字第8653號偵查影卷第67頁至第72
    頁、本院卷一第32頁、本院卷二第80頁），核與證人張許翠
    霞於調查局詢問及偵查中；證人即張許翠霞之女張舒婷、證
    人即富邦證券三重分公司經理吳永仁於調查局訊問時證述相
    符（見本院卷二第8 頁）。又證人丙○○係富邦證券三重分
    公司開戶買賣股票之客戶，其均委由蕭得煌代為辦理股票交
    易買賣事務，而蕭得煌有於93年1 月間，未經丙○○同意或
    委託，即擅自將丙○○名下之股票出售之情，亦據證人即被
    害人丙○○於調查局詢問時證述明確，並有丙○○開戶及印
    鑑資料、換摺記錄影本、富邦綜合證券股份有限公司賣出委
    託書、合併買賣報告書暨交割憑單、富邦商業銀行客戶存提
    記錄單、富邦商業銀行存摺類存款存入憑條、存摺類存款取
    款憑條等件附卷可稽；而蕭得煌盜賣上開丙○○股票所取得
    之款項，係由被告於93年1 月20日填載取款憑條由富邦銀行
    正義分行提領，分別存入蕭蔡秀英、黃弼巍上開富邦銀行正
    義分行帳戶，再於同日填寫匯款委託書交由張許翠霞匯入板
    信銀行徐阿寶帳戶等情，亦經被告自承在卷（見偵查影卷第
    67 頁 至第72頁、第80頁至第81頁、本院卷一第29頁至89頁
    、第145 頁至第146 頁），且據證人張許翠霞於調查局詢問
    及偵查中分別證述明確（見95年度偵字第86 53 號偵查影卷
    第41 頁 至第43頁、第88頁至第89頁、第92頁至第93頁），
    並有富邦商業銀行存摺類存款取款憑條、富邦銀行匯款委託
    書、板信商業銀行徐阿寶存摺影本、富邦綜合證券股份有限
    公司賣出委託書、合併買賣報告書暨交割憑單、富邦商業銀
    行客戶存提紀錄單、富邦銀行存摺類存款存入憑條、板信商
    業銀行後埔分行徐阿寶帳戶交易明細表、板信商業銀行匯出
    匯款申請書、富邦銀行印鑑卡、富邦綜合證券丙○○開戶資
    料、富邦綜合證券黃弼巍開戶資料、台北富邦商業銀行股份
    有限公司正義分行96年11月22日（九十六）北富銀正字第10
    4 號函、97年1 月14日（九十七）北富銀正字第8 號函、富
    邦綜合證券股份有限公司97年1 月23日（97）富證管發字第
    0564號函等在卷可按，固均堪信為真實，然此僅足以證明被
    告有填載上開取款憑條及匯款委託書，尚難據以遽認被告知
    悉蕭得煌盜賣證人丙○○股票情事。
  (二)再依證人丙○○於調查局詢問時所述：「我認識蕭得煌，我
    與他們家是老鄰居，蕭得煌我們從小看他長大，實際上我與
    蕭得煌的父母較為熟識，自從蕭得煌進入富邦綜合證券股份
    有限公司工作後，經由他父母的請託，我就將我太太王美貞
    原本在富順證券買賣的股票，轉至蕭得煌所工作的富邦證券
    ，以我本人的名義開戶，並委託蕭得煌依據我們電話告知代
    為下單，我除以電話委託蕭得煌買賣股票外，與他並無其他
    金錢往來關係」、「（問：你於富邦證券開戶經過？交易情
    形？）如我前述，我們應蕭得煌父母的請託，有意將原本於
    富順證券交易的股票轉至蕭得煌…，蕭得煌再將資料帶回富
    邦證券及富邦銀行辦理開戶，之後蕭得煌有將開好戶的富邦
    證券及富邦銀行的帳戶存摺交還給我，我從開戶後只有買進
    股票，從未賣出，期間開戶印章、證券及銀行存摺都是由我
    及我太太保管，除了今（93）年初蕭得煌表示富邦證券及銀
    行要推廣股票及銀行合一的一本萬利金融卡，蕭得煌將申請
    資料拿到我家，給我填寫並簽名用印後，並要我將銀行存摺
    交給他去辦理換摺手續，而蕭得煌幫我換摺後，除了把新存
    摺交給我，我也有要求他把舊存摺還給我，我還特地檢查過
    舊存摺的最後一筆款項與新存摺的第一筆款項是完全吻合的
    ，所以我也沒有注意其他，直到今年十一月我與蕭得煌父母
    聊天時，剛好蕭得煌的經理來蕭得煌家中找他，並表示蕭得
    煌有盜賣客戶股票的情形，於是隔天我就去銀行登錄證券及
    銀行的存摺，發現我所有的股票在今年一、二月間即被蕭得
    煌盜賣，賣出股票所得款項約新臺幣3 百多萬元，也被蕭得
    煌領走」、「我從未賣出股票，所以只要是賣出股票的，都
    是蕭得煌盜賣的，總金額為0000000 元整，但是這些賣出金
    額都沒有依據合約進入我富邦銀行帳戶中，且存摺上都沒有
    紀錄，後來我有去富邦銀行查詢，實際上銀行留存的帳戶明
    細，前述賣出股票的款項有在我的帳戶中進出，但卻沒有出
    現在我的存摺上」、「（問：你如何委託蕭得煌買賣股票？
    ）我就是依照一般與證券公司交易的方法，以電話告知蕭得
    煌我要以多少價格、買那個股票多少股，然後蕭得煌再據以
    下單，成交後我再將款項匯入我於富邦銀行的帳戶中辦理交
    割，這是正常的交易模式，但蕭得煌無權不經我們同意即自
    行買賣股票」等語（見本院卷二第26頁至第28頁），雖可說
    明證人丙○○係委由蕭得煌處理股票買賣及遭蕭得煌盜賣股
    票情事，惟尚無從證明被告有何參與或知悉蕭得煌盜賣上開
    丙○○股票。
  (三)又依(1)證人張許翠霞於調查局詢問及偵查中證稱：「（問：
    是否認識蕭得煌、乙○○、蕭蔡秀英、黃弼巍等人？交往關
    係？有無金錢往來？）我只認識乙○○跟蕭得煌，乙○○是
    我女兒張舒婷在富邦綜合證券公司滿要好的同事，大約在92
    年12月間，乙○○透過我女兒向我借錢投資股票，我本來不
    願意借，後來我禁不起乙○○一再透過我女兒張舒婷的請求
    與拜託，我才答應借錢給乙○○，但是，為了避免日後人情
    與金錢糾葛不清，我便以我表妹徐阿寶的名義借錢給乙○○
    ，另外我也向徐阿寶借了她在板信商業銀行後埔分行
    0000-000 -0000000 帳戶做為匯款給乙○○之用，所以乙○
    ○一直以為我是徐阿寶；我原本不認識蕭得煌，是在93年1
    月20日，我到富邦證券與乙○○結清借款時，經乙○○介紹
    才認識的，後來蕭得煌也曾多次向借款投資股票」、「（問
    ：前述蕭得煌、乙○○向你借款，你係如何交付？交付予何
    人？）每次乙○○或蕭得煌向我借錢時，我都會要求他們先
    把『股票交割單』傳真給我，以證明有錢可以還給我，隨後
    我再從板信商業銀行後埔分行0000-000-0000000徐阿寶帳戶
    內，將乙○○要借的金額匯到乙○○或蕭得煌指定的帳戶裡
    ，我有一張乙○○跟蕭得煌指定匯款帳戶的清單願意提供給
    貴組參考」、「（問：前述蕭得煌、乙○○還款係由何人交
    付予你？如何交付？）一般都是乙○○、蕭得煌直接把錢匯
    到前述徐阿寶帳戶內，有時候我怕乙○○、蕭得煌騙我，所
    以我會叫我女兒張舒婷跟乙○○、蕭得煌拿存摺、印鑑，由
    我自己到銀行匯款」、「（問：《提示：93年1 月20日，富
    邦銀行三重分行000-00-000000-0 蕭蔡秀英、000-00-00000
    0- 0黃弼巍帳戶分別提款0000000 元及100 萬元，並由『徐
    阿寶』具名匯至『板信商銀後埔分行』000-00-00000000 徐
    阿寶帳戶傳票資料影本各一份》該2 筆匯款是否為蕭得煌、
    乙○○歸還予你之借款？詳情為何？）該2 筆匯款是乙○○
    在93年1 月20日農曆過年前一天跟我結清時還給我的錢，我
    曾先後於93年1 月8 、12、13、15、16 日 ，分別借給乙○
    ○32萬元、33萬元、79萬元、82萬元、88萬元、159 萬元，
    我願意提供『板信商銀後埔分行』000-00-00000000 徐阿寶
    帳戶存摺供貴組參考，乙○○除了在1 月15、16日先還我88
    萬0340元、00 00000元外，尚有227 餘萬未還，我希望乙○
    ○在過年前把錢結清，於是乙○○便要我在93年1 月20日中
    午左右到位於富邦證券三重分公司樓上的富邦銀行三重分行
    跟她碰面，在場的還有蕭得煌，如我前述，我是在那時才認
    識蕭得煌的，依乙○○計算，本金加上利息，她總共還要還
    給我0000000 元，於是便交給我二張已分別填好100 萬及
    0000000 元，匯款到前述徐阿寶帳戶的匯款委託書，要我核
    對金額無誤，並填妥（解款行）『板信商銀後埔分行』、（
    電話）『000000 00 』、（身分證明文件號碼）『
    Ｚ000000000』等，再交給乙○○或蕭得煌（他們二人中我記
    不得是誰）去辦理匯款」；「（問：是否認識被告二人？）
    最早是認識乙○○，透過陳我才認識蕭」、「（問：與被告
    二人有無金錢往來，自何時開始？）自92年11月25日開始，
    陸陸續續借給乙○○，幾乎每天都有借，她都是拿交割單來
    先向我借款，等到交割之後才將錢還我，所以當初陳來向我
    借錢，我的認知是她要借錢去付交割款，陳還款時都是匯入
    徐阿寶的帳戶，因為陳與我女兒是同事，為了避免將來人情
    的麻煩，所以實際上雖然是我借款，但是都以徐阿寶的名義
    匯款借給陳」、「（問：93年1 月20日在富邦銀行三重分行
    與被告二人見面之情形？）當日是陳要還我錢，所以與我約
    在富邦銀行三重分行見面，樓上是銀行，樓下則是證券公司
    ，我一進樓上銀行裏，就只有陳及蕭，還有一位銀行的櫃檯
    小姐在等我，我一進去之後，陳就請我在匯款單上寫上解款
    行、電話、身分證字號，金額是一開始就已經寫好的，但我
    不知道是何人所寫，我只看了一下數字無誤之後，就填寫她
    要我填寫的資料，之後我就交給銀行小姐去辦理。蕭得煌的
    名字那一天我是第一次聽到，陳要還我的二百三十三萬多元
    ，在我的認知裏都是陳向我借的，在93年1 月20日之前，我
    根本不知道有蕭得煌這個人的存在，而那一天陳也只是跟我
    介紹那個人是她的同事，叫蕭得煌」；(2)證人張舒婷於調查
    局詢問中證稱：「蕭得煌、乙○○都是我在富邦證券工作時
    的同事，他們都是營業員，我跟乙○○感情很好，彼此間無
    話不談，至於跟蕭得煌僅是同事關係，平時並無交往。我曾
    借錢給乙○○2 、3 次，每次大約2 、3 萬元左右，此外，
    約在92年11月間，乙○○曾透過我向我母親張許翠霞借錢做
    買賣股票『交割款』之用」、「92年11月間，乙○○因為買
    賣股票需要錢辦理交割，曾要我問我母親張許翠霞能不能借
    錢給她，她能提出『股票交割單』做為有還款能力的證明，
    我母親張許翠霞考慮到我與乙○○的交情，並認為如果以她
    本人的名義借錢給乙○○，日後若有糾紛，會很難處理，於
    是在她表妹徐阿寶的同意下，取得徐阿寶的銀行帳戶存摺及
    印鑑，開始以徐阿寶的名義借錢給乙○○，每次借錢給乙○
    ○時，都是『徐阿寶』的名義，直接匯錢到乙○○指定的帳
    戶；自始至終，乙○○都以為我母親張許翠霞是徐阿寶」、
    「（問：蕭得煌曾否向你母親張許翠霞借錢？詳情為何？）
    有的，蕭得煌在經乙○○介紹認識『徐阿寶』（即我母親張
    許翠霞）後，蕭得煌曾向我母親借錢，我母親因與蕭得煌不
    太認識，擔心有問題而不願意借，後來乙○○出面說『如果
    出問題，她會負責』我母親才把錢借給蕭得煌，借款方式也
    與乙○○一樣，蕭得煌向我母親借錢也要提出『股票交割單
    』做為有還款能力的證明，我母親再把錢匯到蕭得煌指定的
    帳戶裡借給他」；(3)證人徐阿寶於調查局詢問時所述：「（
    問：你於板信商銀後埔分行有無開立帳戶，開戶及使用詳情
    為何？）好幾年前，我在板信商銀後埔分行開立帳戶…直到
    93 年 初，我表姊張許翠霞向我表示，想要跟我借帳戶來使
    用，因為我表姊跟我感情很好，所以我也沒有多問，就將前
    述我在板信商銀後埔分行開立的帳戶借給她使用，並將存摺
    、印章都交給她，直到現在都還沒有拿回來」等語（見95年
    度偵字第8653號偵查卷第38頁至第43頁、第58頁至第59頁、
    第88 頁 、第92頁至第93頁），再參以上開匯款資料，固可
    證明證人張許翠霞先借款予被告後，蕭得煌再透過被告介紹
    ，向張許翠霞借款，且蕭得煌盜賣丙○○股票後，將所得款
    項存入蕭蔡秀英、黃弼巍之帳戶內，再由被告填寫匯款委託
    書交予張許翠霞，將該等款項從蕭蔡秀英、黃弼巍帳戶內匯
    到張許翠霞所使用之徐阿寶上開板信商銀後埔分行帳戶內，
    惟仍未能證明被告究與蕭得煌間就起訴書所載之行使偽造私
    文書、詐欺取財究有如何之犯意聯絡。
  (四)又依(1)證人蕭蔡秀英於調查局詢問時所述：「（問：大約在
    6 、7 年前，我兒子蕭得煌剛到富邦證券工作時，為了增加
    業績，於是將開戶申請書填好之後，交給我簽名蓋章，以我
    的名義在富邦銀行三重分行開設證券買賣專用帳戶，頭1 、
    2 年我偶爾會用這個帳戶投資股票，後來因為賠了錢就沒有
    再投資了，存摺跟印鑑我覺得不是很重要，所以一直都由蕭
    得煌保管」、「這個帳戶都是由蕭得煌保管，我不清楚蕭得
    煌把這個帳戶拿去做什麼用；我根本不認識徐阿寶，不清楚
    為什麼會有這一筆130 幾萬的錢匯到他的帳戶裡，我雖然認
    識丙○○，但我們並沒有金錢往來，我也不知道為什麼會有
    這麼多錢從他的帳戶匯到我的帳戶裡，更不知道這筆錢是做
    什麼用的」、「（問：93年1 月20日，丙○○匯款新臺幣
    226310元至蕭蔡秀英000-00-000000-0-00帳戶，該筆匯款用
    途為何？）我不知道，要問蕭得煌才知道」、「（問：丙○
    ○匯至你所有帳戶之款項係蕭得煌盜賣丙○○名下股票後，
    由其帳戶盜領，轉帳至你前述帳戶，為何如此？）我不知道
    ，要問蕭得煌才知道」；(2)證人黃弼巍於調查局詢問時所述
    ：「（問：是否認識丙○○、徐阿寶、蕭得煌等人？交往關
    係？有無金錢往來？）丙○○及徐阿寶我都不認識，蕭得煌
    是我板橋高中同學，高中畢業後，與我沒什麼聯繫，直到90
    年間，蕭得煌主動打電話給我，並表示他目前從事證券業，
    有詢問是否投資股票，因我之前即有投資股票，所以蕭得煌
    要求我在他所服務富邦綜合證券股份有限公司三重分公司開
    戶，我因為同學情，所以就把我的股票帳戶轉到富邦證券，
    並由蕭得煌受理電話下單買賣股票業務，期間蕭得煌常常向
    我借錢，實際金額記不得，印象中，至今蕭得煌仍有欠款未
    清」、「（問：你於富邦證券之帳戶存摺、印鑑何人保管？
    ）記得開戶之後，存摺大多由我保管，但如有補摺需要時，
    則會由蕭得煌保管一段時間，因為股票投資除證券帳戶外，
    必須另開銀行帳戶，兩個帳戶的開戶印鑑是同一個印鑑，所
    以有時兩本存摺跟印鑑都會由蕭得煌保管，如我前述，有時
    蕭得煌會向我借錢，大多都是經我同意後，授權由蕭得煌自
    銀行帳戶內提款，除此之外，我未授權蕭得煌在未經我同意
    前，對股票及銀行帳戶做任何處理」、「（問：富邦銀行三
    重分行000-00-000000-0-00帳戶開戶資料影本所示資料係以
    你名義於富邦銀行三重分行所開立之帳號？）是的」、「存
    摺帳號是對的，但是我不確定是不是我原本的存摺，但可以
    確定的是，存摺內所記載的股票交易並不是經我同意下單買
    賣的，我本身也不曾如所示資料記載，如此頻繁地買賣股票
    。另外，所示的印章也不是我的開戶印章，我的開戶印鑑是
    大的圓章，我原來開戶的印鑑章，我現在還保存著，並非所
    示的圓章，所示印章從何而來，我不清楚也沒見過」、「我
    不知道為什麼會有這筆錢進入我的帳戶，我不認識丙○○及
    徐阿寶，我也沒有匯過錢給徐阿寶，所示提款資料所蓋之印
    鑑顯然與我開戶所留之印鑑章不符，顯然我的存摺被蕭得煌
    盜用」、「我根本不知道我的存摺被蕭得煌盜用，我是直到
    去（93）年年底經富邦證券告知我，我才知道蕭得煌有盜用
    我的存摺」等語（見本院卷二第42頁至第44頁、第55頁至第
    56 頁） ，及上開蕭蔡秀英、黃弼巍開戶暨印鑑資料，亦僅
    可推知證人蕭蔡秀英、黃弼巍之上開帳戶係由蕭得煌所保管
    或盜用，也未能證明被告有何起訴書所載之行使偽造私文書
    、詐欺取財犯行。
  (五)又證人即法務部調查局北部地區機動工作組調查員甲○○固
    於本院審理時所述：「（問：請提示勘驗筆錄，這個筆錄是
    否為當時你訊問被告的筆錄，裡面有提到款項的匯入匯出的
    資料是依據什麼證據來訊問被告？）依據陳禮東也就是被告
    的小叔的帳戶，另外還有依據被告的父親陳榮華的帳戶，這
    兩份帳戶都是由被告實際使用。另還有金主張許翠霞所使用
    的徐阿寶的帳戶，因為張許翠霞在調查局中說是用徐阿寶的
    帳戶借錢給被告」、「（問：在筆錄裡面有提到說提中79萬
    匯給蔡鳳媚，另提到被告匯出一百多萬至黃弼巍、蕭蔡秀英
    帳戶，你是依據什麼資料？）（庭呈板信銀行後埔分行徐阿
    寶帳戶之資金流向表）79萬元的部分，在上開資金流向表中
    ，93年1 月13日由張許翠霞匯82萬元，再加現金9 萬元，匯
    到陳榮華的帳戶，再從陳榮華的帳戶匯出79萬元到蔡鳳媚的
    帳戶，另外12萬元匯到陳禮東的帳戶。我依據的資料就是陳
    榮華的帳戶交易明細，再依陳榮華的帳戶去向銀行調取傳票
    ，知道錢匯到哪裡去。另外匯款一百多萬的部分到蕭蔡秀英
    、黃弼巍部分，勘驗筆錄中所寫的黃秀英應該都是蕭蔡秀英
    的口誤，88萬元是資金流向表第三頁，徐阿寶於93年1 月15
    日匯款到陳禮東的帳戶，再從此追查資金流向哪裡，93年1
    月16日匯款159 萬元到陳榮華的帳戶，再查陳禮東、陳榮華
    資料瞭解流向。其中匯到陳禮東的88萬元沒有再流入其他帳
    戶，而是用來買股票，當做買賣交割款，另外159 萬元部分
    再加上原本在陳榮華帳戶內的錢，總額是1,834,723 元，在
    同日分三筆匯出，分別匯到蕭蔡秀英632,818 元，黃弼巍是
    568,830 元，另外633,075 元是留在陳禮東的帳戶」、「（
    問：庭呈的資金往來明細表是何人製作的？）是我製作的。
    是依照陳榮華、陳禮東、徐阿寶帳戶明細及向銀行調來的傳
    票製作的」等語（見本院卷二第148 頁至第149 頁），然被
    告、蕭得煌均有因買賣股票而向張許翠霞借款一節，已如前
    述，況被告、蕭得煌既均向外借款週轉，則彼此間互有資金
    往來亦不違常理，是從被告、蕭得煌、張許翠霞間資金互有
    往來，亦不足以推斷被告係蕭得煌上開犯行之共犯。故調查
    局北機組所製作之蕭得煌盜賣客戶明細表、蕭得煌盜賣股票
    資金流向表、本案相關資金流向明細資料、蕭得煌、乙○○
    自丙○○帳戶盜領0000000 元交易流程圖、乙○○與張許翠
    霞資金往來資料影本等亦均僅足證明被告、蕭得煌、張許翠
    霞間有資金往來，尚不足憑為被告與蕭得煌間就上開行使偽
    造私文書、詐欺取財犯行，有何犯意聯絡。
四、綜上所述，被告既於本院否認犯罪，公訴人所指證據尚難為
    不利被告之認定，此外，復查無其他積極證據足資證明被告
    確有公訴人指訴之行使偽造私文書、詐欺取財犯行，應屬不
    能證明被告犯罪，揆諸首揭說明，自應為被告無罪之諭知。
據上論斷，應依刑事訴訟法第301 條第1項，判決如主文。
本件經檢察官顏世翠到庭執行職務。
中    華    民    國    97    年    4     月    21    日
                  刑事第十三庭    審判長法  官  李麗珠
                                        法  官  許映鈞
                                        法  官  俞秀美
上列正本證明與原本無異。
如不服本判決，應於送達後十日內敘明上訴理由，向本院提出上
訴狀
                                        書記官  林政良
中    華    民    國    97    年    4     月    21    日


司法院資訊處製作；財團法人民間司法改革基金會備份。
